【裁判字號】    98,交聲,1509
【裁判日期】    980721
【裁判案由】    交管條例聲異
【裁判全文】
臺灣板橋地方法院交通事件裁定        98年度交聲字第1509號
原處分機關  交通部公路總局臺北區監理所板橋監理站
異  議  人  甲○○
即受處分人
上列受處分人即異議人因違反道路交通管理處罰條例案件，對於
交通部公路總局臺北區監理所板橋監理站民國98年6 月9 日所為
之板監裁字第裁41-C00000000號裁決處分，聲明異議，本院裁定
如下：
    主    文
原處分撤銷。
甲○○汽車駕駛人，在禁止臨時停車處所停車，處罰鍰新臺幣陸
佰元。
    理    由
一、原處分意旨略以：異議人即受處分人甲○○所有之車牌號碼
    380-QAV 號輕型機車於民國98年4 月22日16時13分許，停放
    於臺北縣中和市○○路16號前，因屬在設有禁止停車標線之
    處所停車，經臺北縣政府警察局中和第二分局執勤員警拍照
    採證後，以臺北縣政府警察局北縣警交大字第C00000000 號
    舉發違反道路交通管理事件通知單逕行舉發，嗣異議人雖提
    出申訴，然經原處分機關函請舉發機關查證後，仍認違規屬
    實，原處分機關乃依道路交通管理處罰條例第56條第1 項第
    4 款，裁處異議人罰鍰新臺幣（下同）600 元等語。
二、異議人異議意旨略以：本人於4 月22日早上8 時26分許停好
    車後，使用手機OkwapA323 拍攝照片，進公司後再也沒有移
    動過車位，由於公司有進出打卡紀錄，本人把4 月22日紀錄
    調閱並複製影本，以玆證明，而中和市○○路與建八路乃上
    班園區，停車位一位難求，移車情況屢見不鮮，故有拍照的
    習慣，照片皆存於手機未更改過，皆為原始檔，檔名清楚標
    示拍攝日期與時間，依據使用者習慣與行為來看，號牌JU-2
    88之機車旁邊尚有充足的空間，為何本人要沒事自找麻煩特
    立獨行停在外面，而不把車往白線靠？照片中的車既然非本
    人所移動，我實在無法接受警方用' 依法逕行舉發拖吊，並
    無不當' 的理由回覆我，爰聲明異議，請求撤銷原裁決處分
    等語。
三、按禁止臨時停車線，用以指示禁止臨時停車路段，以劃設於
    道路緣石正面或頂面為原則，無緣石之道路得標繪於路面上
    ，距路面邊緣以30公分為度。本標線為紅色實線，禁止時間
    原則為全日24小時，道路交通標誌標線號誌設置規則第169
    條規定甚明。次按汽車停車時，在禁止臨時停車處所不得停
    車；汽車駕駛人停車時，在禁止臨時停車處所停車者，處60
    0 元以上1,200 元以下罰鍰，道路交通安全規則第112 條第
    1 項第1 款、道路交通管理處罰條例第56條第1 項第1 款亦
    分別定有明文。經查：
(一)、本件異議人即受處分人甲○○所有之車牌號碼380-QAV 號輕
    型機車，於98年4 月22日16時13分許，經舉發單位臺北縣政
    府警察局中和第二分局值勤員警以停放於臺北縣中和市○○
    路16號前，即有「在禁止臨時停車處所停車」之違規事實，
    拍照後逕行舉發等情，此有臺北縣政府警察局北縣警交大字
    第C00000000 號舉發違反道路交通管理事件通知單影本1 紙
    及舉發採證照片數幀在卷可稽。
(二)、異議人雖以前詞置辯；然查：觀諸本件舉發違規採證照片所
    示內容，該舉發地點雖確劃設有機車停車格，惟異議人所有
    機車並非停在停車格內，乃係違規停放在停車格外之禁止臨
    時停車紅線處，自屬違規停車甚明，此有臺北縣政府警察局
    中和第二分局98年5 月22日北縣警中二申字第0980024282號
    函暨所附之採證照片在卷可佐，異議人徒以號牌JU-288之機
    車旁邊尚有充足的空間，為何本人要沒事自找麻煩特立獨行
    停在外面，而不把車往白線靠云云置辯，委無足取；至異議
    人雖復辯稱其於停放車輛後，有以手機拍下當時機車停放位
    置，併提出手機內翻拍照片供參；然核諸該等手機翻拍照片
    內所示號牌380-QAV 號機車之停放位置處，於該機車車身之
    停放位置下方清晰可見有多塊排水溝之水泥蓋，而該等水泥
    蓋的左側則是鋪有柏油之路面，至照片左側之柏油路面上則
    是2 台機車之前車輪及部分車前板，其中，1 輛機車前車輪
    右側地面則劃有停車格之白線，再細譯臺北縣政府警察局中
    和第二分局98年5 月22日北縣警中二申字第0980024282號函
    附之舉發違規現場照片可知，該舉發違規地點所設置的停車
    格乃橫向劃置於道路側邊之柏油路面上，而在該等停車格與
    道路邊緣中間，則未鋪設柏油而另外鋪置排水溝水泥蓋，且
    該等水泥蓋所鋪設之空間範圍亦足以直行停放一輛機車，對
    照上情以觀，堪認異議人所提出上開手機翻拍照片中系爭機
    車停放之位置，容係以與機車停車格呈垂直方向之方式違規
    停放在停車格前之排水溝水泥蓋上，即非依規定方向合法停
    放在機車格內甚明，是顯無從執異議人所提出前揭手機內翻
    拍照片，做有利於異議人之認定；綜上，本件異議人前揭違
    規情事，事證明確，堪以認定。
四、從而，本件異議人確有於前揭時、地，有「在禁止臨時停車
    處所停車」之違規行為，事證明確，堪以認定；茲原處分機
    關依道路交通管理處罰條例第56條第1 項第4 款規定，裁處
    罰鍰6 百元，固非無見，惟異議人係在劃有禁止臨時停車之
    紅實線（標線）處違規停車，業如前述，揆諸首開規定，機
    車駕駛人在紅實線即禁止臨時停車處所停車，自應依道路交
    通管理處罰條例第56條第1 項第1 款規定處罰，然本件原處
    分機關裁決書之舉發違規事實欄記載「在設有禁止停車標線
    之處所停車」，與異議人係在禁止臨時停車之紅實線（標線
    ）停車之違規事實已有不符，且原處分機關裁罰所引用之舉
    發違反法條為道路交通管理處罰條例第56條第1 項第4 款，
    於法亦有未合，自有未洽；異議人聲明異議之意旨，仍執前
    揭辯詞否認違規行為，固無理由，惟原處分既有前揭可議之
    處，自應由本院將原處分予以撤銷，並依道路交通管理處罰
    條例第56條第1 項第1 款規定，自為裁罰如主文第2 項所示
    。
據上論斷，應依道路交通管理處罰條例第87條第2 項，道路交通
案件處理辦法第20條，裁定如主文。
中    華    民    國    98    年    7     月    21    日
                  交通法庭    法  官  陳明偉
以上正本證明與原本無異。
如不服本裁定，應於裁定送達後5 日內向本院提出抗告狀。
                              書記官  陳玉心
中    華    民    國    98    年    7     月    21    日


司法院資訊處製作；財團法人民間司法改革基金會備份。
